【裁判字號】    99,消債清,14
【裁判日期】    990118
【裁判案由】    清算事件
【裁判全文】
台灣台中地方法院民事裁定  99年度消債清字第14號
    聲  請  人
    即  債務人  甲○○
    相  對  人
    即  債權人  中國信託商業銀行股份有限公司
    法定代理人  子○○
    相  對  人
    即  債權人  美商己○銀行股份有限公司
    法定代理人  乙○○
    相  對  人
    即  債權人  上海商業儲蓄銀行股份有限公司
    法定代理人  庚○○
    相  對  人
    即  債權人  國泰世華商業銀行股份有限公司
    法定代理人  戊○○
    相  對  人
    即  債權人  荷商荷蘭銀行股份有限公司台北分公司
    法定代理人  辛○○
    相  對  人
    即  債權人  渣打國際商業銀行股份有限公司
    法定代理人  麥侃哲
    相  對  人
    即  債權人  三信商業銀行股份有限公司
    法定代理人  壬○○
    相  對  人
    即  債權人  聯邦商業銀行股份有限公司
    法定代理人  丁○○
    相  對  人
    即  債權人  香港商香港上海匯豐銀行股份有限公司
                （原「中華商業銀行股份有限公司」）
    法定代理人  韋力行
    相  對  人
    即  債權人  元大商業銀行股份有限公司
    法定代理人  癸○○
    代  理  人  賴啟忠
    相  對  人
    即  債權人  台新國際商業銀行股份有限公司
    法定代理人  吳清文
    相  對  人
    即  債權人  慶豐商業銀行股份有限公司
    法定代理人  劉土金
    相  對  人
    即  債權人  永豐信用卡股份有限公司
    法定代理人  尹衍樑
    代  理  人  丙○○
    相  對  人
    即  債權人  己○（台灣）商業銀行股份有限公司
    法定代理人  乙○○
上列當事人聲請消費者債務清理事件，本院裁定如下：
    主      文
債務人甲○○自中華民國99年 1月18日16時起開始清算程序，並
同時終止清算程序。
    理      由
一、按更生方案未依消費者債務清理條例第59條、第60條規定可
    決時，除有該條例第64條規定之情形外，法院應以裁定開始
    清算程序，消費者債務清理條例第61條定有明文。又法院開
    始清算程序之裁定，應載明其年、月、日、時，並即時發生
    效力；債務人之財產不敷清償清算程序之費用時，法院應裁
    定開始清算程序，並同時終止清算程序，同條例第83條第 1
    項、第85條第1項分別定有明文。
二、經查：
  (一)本件債務人聲請更生，前雖經本院於97年 7月29日裁定開始
    更生程序在案，惟債務人所提之更生方案，卻未能依消費者
    債務清理條例第59條、第60條規定獲得債權人會議之可決（
    到場債權人中國信託商業銀行股份有限公司、國泰世華商業
    銀行股份有限公司、荷商荷蘭銀行股份有限公司台北分公司
    、渣打國際商業銀行股份有限公司、三信商業銀行股份有限
    公司、聯邦商業銀行股份有限公司、元大商業銀行股份有限
    公司、永豐商業銀行股份有限公司表示不同意，餘台新國際
    商業銀行股份有限公司表示同意；另上海商業儲蓄銀行股份
    有限公司、香港商香港上海豐銀行股份有限公司、慶豐商
    業銀行股份有限公司、己○（臺灣）商業銀行股份有限公司
    具狀表示不同意）。而聲請人於98年12月 6日所提正式更生
    方案，對積欠之新臺幣(下同） 3,589,352元債務，僅願分8
    年96期每月償還10,000元，合計960,000元，償還百分之26.
    75之債務，清償比例顯然過低。
  (二)矧，依債權人所提出債務人之前之消費明細觀之，債務人消
    費內容為電腦資訊（全國電子、明樣3C）、珠寶（華三珠寶
    銀樓）、電信（和信電訊、遠傳電信、曉鴻通信社）、服飾
    （老牛皮、YBS 大尺碼生活館、阿瘦皮鞋、時尚星球皮件館
    ）、美容（新萃妍公司、蝶翠詩）、娛樂（好樂迪、南仁湖
    育樂公司）、餐廳（吉帆妮餐飲店、立川燒肉屋、新月梧桐
    、布藍里烘焙餐廳、中友百貨宮廷餐廳、大鼎活蝦、眾星雲
    集健康美食）、直銷（美商賀寶芙）、旅遊（森輝旅行社、
    神采旅行社、宏宇旅行社）、電視購物（東森購物、富邦
    momo）、百貨（新光三越百貨、廣三崇光百貨、中友百貨、
    豐洋興業、TIGER CITY、衣蝶台中）、大額信用貸款（90年
    10月5日40,000元、91年8月12日70,0 00元、93年9月20日27
    0,000元、93年 9月21日50,000元、93年10月28日601,050元
    、93年11月5日100,000元、94年8月16日150,000元、94年11
    月18日300,000元）、預借現金（92年 4月28日100,000元、
    、93年1月5日40,000元、95年2月240,000元、95年3月60,00
    0元） 、保險費（國寶人壽、遠雄人壽、法商佳迪福人壽、
    蘇黎世產物、蘇黎世人壽、中央產物保險、富邦產物保險）
    、代償（94年11月10日200,000元） 、其他（怡富資融消費
    性產品、銓達企業）等，其每月消費顯然已逾越一般人生活
    水準，此有債權人提出之消費明細附卷可稽，故難認債務人
    之更生方案條件係屬公允。
  (三)從而，本件自不符合得由法院逕以裁定認可更生方案之要件
    。
三、再查，依據債務人所提財產及收入狀況說明書所載，其並無
    財產，再參酌本件清算程序之規模，堪認債務人之財產應不
    敷清償清算程序之費用，爰依上開規定裁定開始本件清算程
    序，並同時終止清算程序。
中    華    民    國    99    年    1     月    18    日
                  民事庭法  官  顏世傑
上為正本係照原本作成
「開始清算程序」之裁定不得抗告，如不服「同時終止清算程序
」之裁定，應於裁定送達後10日內，以書狀向本院提出抗告，並
繳納抗告費新臺幣1000元。
中    華    民    國    99    年    1     月    18    日
                        書記官  葉家顯

司法院資訊處製作；財團法人民間司法改革基金會備份。
